【裁判字號】    95,台上,2507
【裁判日期】    950505
【裁判案由】    違反毒品危害防制條例
【裁判全文】
最高法院刑事判決            九十五年度台上字第二五０七號
    上  訴  人  甲○○
                        號在.
上列上訴人因違反毒品危害防制條例案件，不服台灣高等法院高
雄分院中華民國九十五年一月九日第二審判決（九十四年度上訴
字第六四二號，起訴案號：台灣高雄地方法院檢察署九十二年度
偵字第二三一０六、二四二八五號），提起上訴，本院判決如下
：
    主  文
上訴駁回。
    理  由
按刑事訴訟法第三百七十七條規定：上訴於第三審法院，非以判
決違背法令為理由，不得為之。是提起第三審上訴，應以原判決
違背法令為理由，係屬法定要件。如果上訴理由狀並未依據卷內
訴訟資料，具體指摘原判決不適用何種法則或如何適用不當，或
所指摘原判決違法情事，顯與法律規定得為第三審上訴理由之違
法情形，不相適合時，均應認其上訴為違背法律上之程式，予以
駁回。本件原判決維持第一審論上訴人甲○○以共同連續販賣第
一級毒品及共同連續販賣第二級毒品罪，依序判處有期徒刑拾年
、捌年，及諭知相關徒刑部分之判決，駁回上訴人該部分在第二
審之上訴。係依憑上訴人於檢察官偵查中及第一審受理檢察官聲
請羈押案件調查時之自白（供承已定讞之共犯陳世偉販入第一級
毒品海洛因及第二級毒品安非他命之後，由伊連續多次轉賣予戴
建志及綽號「海仔」「黑狗」「如仔」等人，所得由伊與陳世偉
平分等情不諱）、共犯陳世偉於警詢及檢察官偵查中之供詞（坦
承販入海洛因及安非他命之後，由伊交給上訴人出售，所得二人
均分，扣案之帳冊係伊親筆記載，內容為有關買賣毒品之紀錄等
事實甚明），暨卷附之法務部調查局調科壹字第二二００一六五
二七、000000000、000000000號鑑定通知書
影本及高雄醫學大學附設中和紀念醫院民國九十三年二月十七日
第九三０二—０八０至九三０二—０八二號檢驗報告（內載扣案
如原判決附表二編號三、四所示之粉末及編號五至七所示之晶體
，經鑑定、檢驗結果，各含海洛因及安非他命之成分等旨），並
參酌扣案之帳冊、電子磅秤、分裝匙、供販毒聯絡用之行動電話
手機等證據資料，而為論斷，已敘明其所憑之證據及認定之理由
。而以上訴人事後否認犯罪，辯稱：伊並未販賣毒品予戴建志等
人，經扣案之毒品海洛因及安非他命均係伊向陳世偉買入供給使
用，伊未曾與陳世偉共同販賣毒品云云，為卸責之詞，不足採信
。又以共犯陳世偉於審理中翻異前供，與證人戴建志另為附和上
訴人辯解之陳述，要屬迴護之語，同非可取。均已依憑卷證資料
，在理由內詳加指駁及說明。從形式上觀察，原判決並無違法情
形存在。上訴意旨略稱：(一)、上訴人於警詢時之陳述，業經原判
決認定不具任意性而無證據能力；然原判決竟又引用上訴人於警
詢之自白，以上訴人係自動供出販賣毒品予戴建志等情，因認證
人戴建志所稱：未向上訴人購買毒品之證言不足採信（見原判決
第二十二頁），顯有判決理由矛盾之違法。(二)、本件有關販入及
賣出毒品之價錢，上訴人與共犯陳世偉所供並不一致，且扣案之
帳冊為陳世偉所記載，均不足為上訴人不利之證明。原審未詳加
查察，遽為不利於上訴人之判決，難謂適法。(三)、上訴人縱有販
賣海洛因及安非他命，亦應為有利於上訴人之認定，論上訴人係
以一行為同時販賣之想像競合犯，而從一重處斷。原判決予以分
論併罰，亦有可議。(四)、上訴人有吸食第一、二級毒品之習慣，
扣案之毒品及其他相關物品均係供上訴人自己吸食使用。原判決
論上訴人以販賣第一、二級毒品罪，實有諸多違背法令之處等語
。
惟查：(一)、上訴人警詢時之陳述因不具任意性而無證據能力，固
經原判決論述綦詳（見原判決第七至八頁，理由壹、二之(二)及(三)
），然依卷內資料，上訴人與共犯陳世偉共同販賣毒品予戴建志
部分，除經上訴人於警詢供明外，其另於檢察官偵查及第一審受
理檢察官聲請羈押案件調查時，先後自白不諱（見偵(二)卷第十三
頁、聲羈字第七三三號卷第四頁），復經原審參酌其他證據資料
，認上訴人於警詢以外之其他自白與事實相符，而採為判決之基
礎；是原判決於指駁有關證人戴建志之證詞部分，雖誤引上訴人
之警詢筆錄（見原判決第二十二頁，理由貳、一之(三)５），而不
無瑕疵，惟因除去上訴人警詢時之自白，仍得為同一事實之認定
，故原判決此部分之違誤顯然於判決無影響，依刑事訴訟法第三
百八十條之規定，仍不得執以指摘資為適法之第三審上訴理由。
(二)、共犯間之陳述有部分前後不符，或相互間有所歧異時，究竟
何者為可採，法院仍得本其自由心證予以斟酌，非謂一有不符或
矛盾，即應認其全部均為不可採信；倘其關於基本事實之陳述，
與真實性無礙時，並非不得予以採信。本件上訴人與共犯陳世偉
就有關販入及賣出毒品之價格，所供雖有不符，然其二人就共同
販賣第一、二級毒品之基本事實，則均曾自白不諱，經原審調查
其他證據，認上訴人所供與事實相符，並於判決內說明其得心證
之理由，自不容任意指為違背採證法則，而據以提起第三審上訴
。(三)、上訴人並未依據卷內訴訟資料，說明有何項足以認定其係
以一行為同時販賣第一、二級毒品之事證，僅憑己見，指摘原判
決適用法則不當，亦非第三審上訴之合法理由。其餘上訴意旨經
核係置原判決所為明白論斷於不顧，仍持已為原判決指駁之陳詞
再事爭辯，及對於事實審法院取捨證據與自由判斷證據證明力之
職權行使，徒以自己之說詞，泛指其為違法，難認已符合首揭法
定之第三審上訴要件。其上訴違背法律上之程式，應予駁回。
據上論結，應依刑事訴訟法第三百九十五條前段，判決如主文。
中    華    民    國  九十五  年    五    月    五    日
                      最高法院刑事第六庭
                          審判長法官  林  增  福
                                法官  邵  燕  玲
                                法官  張  清  埤
                                法官  陳  世  雄
                                法官  陳  朱  貴
      本件正本證明與原本無異
                                      書  記  官
中    華    民    國  九十五  年    五    月    九    日
                                                      Ｙ


司法院資訊處製作；財團法人民間司法改革基金會備份。
